臺北高等行政法院判決　　　　　　　　　　　　　　九十二年度訴字第二六二○號
　　　　　　　　　　　　　　　.
　　原　　　告　河達國際有限公司
　　代　表　人　甲○○董事）.
　　訴訟代理人　劉志鵬律師
　　複 代理 人　陳文靜律師
　　被　　　告　財政部臺北市國稅局
　　代　表　人　張盛和（局長）
　　訴訟代理人　丙○○
　　　　　　　　丁○○
　　　　　　　　乙○○
右當事人間因營利事業所得稅事件，原告不服財政部中華民國九十三年四月十日台財
訴字第○九一○○六五七六九號訴願決定（案號：第00000000號），提起行
政訴訟。本院判決如左：
　　主  文
訴願決定及原處分（復查決定）關於漏報利息收入新台幣三、二七三、九九四元及處
罰鍰新台幣八一八、四○○元部分均撤銷。
原告其餘之訴駁回。
訴訟費用由原告負擔三分之一，餘由被告負擔。
　　事  實
一事實概要：原告民國（下同）八十五年度營利事業所得稅結算申報，原列報營業收
  入淨額為新台幣（除美金外，下同）四七九、八一五、九一五元，營業成本四一六
  、五三二、一四八元，非營業收入四、一七四、○六三元，其中利息收入一七五、
  ○六二元、其他收入一、二三四、六○○元，全年所得額為虧損八、八○五、三六
  三元，被告初查按書面審核暫行核定其全年所得額為虧損八、八○五、六七○元。
  嗣經法務部調查局苗栗縣調查站（下稱苗栗縣調查站）查獲原告、越國際股份有
  限公司（下稱越公司）及荷達國際有限公司（下稱荷達公司）等三家公司之違章
  憑證，乃移由被告據以依營利事業所得稅結算申報書面審核案件抽查辦法第四條第
  四款規定改列抽查案件，經查核認定原告本期漏報銷售額九七、八八六、六七五元
  及利息收入三、二七三、九九四元，違章事證明確；另以原告申報營業收入調減溢
  開發票金額三、二七三、九九四元，因未提示資料或所提示資料查核不符，遂不予
  認定；又代收款項一六、八八七、五○四元未提示原始交易憑證資料供核，應予轉
  列其他收入，計核定原告本期營業收入淨額為五七八、九六三、五三六元，營業成
  本四九三、八六二、六二一元，非營業收入二四、三三五、八六八元，其中利息收
  入三、四四九、三六三元、其他收入為一八、一二二、一○四元，全年所得額為三
  三、○六三、二八三元，除補徵稅額八、二五五、八二○元外，並依所得稅法第一
  百十條第一項規定，按漏稅額五、九五七、五四八元處以一倍之罰鍰計五、九五七
  、五○○元（計至百元止）。原告不服，就營業收入、營業成本、利息收入、其他
  收入及罰鍰等項目，申請復查，經被告以九十一年九月十八日財北國稅法字第○九
  一○二三三七五二號復查決定，准予追減營業收入九八、三八五、五八四元，營業
  成本七七、三三○、四七三元，核減罰鍰五、一三九、一○○元，其餘復查申請駁
  回；變更核定全年所得額為一二、○○八、一七二元，變更罰鍰為八一八、四○○
  元。原告仍表不服，就營業收入、利息收入、其他收入及罰鍰等項目，提起訴願，
  亦遭決定駁回。原告猶未甘服，遂向本院提起行政訴訟。其中關於其他收入部分兩
  造於本院成立和解。
二兩造聲明：
　(一)原告聲明：訴願決定及原處分關於營業收入、利息收入及罰鍰不利原告部分均撤
    銷。
　(二)被告聲明：駁回原告之訴。
三兩造之爭點：
  原告主張被告並無確實違章證據，竟核定其八十五年度漏報利息收入三、二七三、
  九九四元，並裁處罰鍰八一八、四○○元；又營業收入調節差異七六二、○三七元
  部分，依如附件彙總表說明，原告已提供事證可供逐筆查對，應准更正，是否可採
  ？
　(一)原告主張：
    1.核定之違章漏報利息收入三、二七三、九九四元及其漏報罰鍰八一八、四○○
      元部分：
      (1)原告公司八十五年度利息收入金額僅有一七五、三六九元，計包括彰化銀行
        之利息收入一七三、二○八元、華南銀行之利息收入一、七六三元及其他之
        利息所得三九八元等事項。原告取得該項利息收入時業已依規定登載入帳，
        年度結束後並取具該銀行給付之利息扣繳憑單等證明依規定申報在卷。然被
        告於前述利息收入事項外，僅以苗栗縣調查站所移送之非合理程序取得、亦
        未經確切查明舉證之不完整又不合理之表據影本所載利息收入數字作臆斷基
        礎，逕以該表數字與原告公司、第三人越公司及荷達公司等三家公司申報
        利息收入金額之差異數計四、四一三、五八一元作為此三家公司所涉及之違
        漏報利息收入事項，並分別按其申報之銷售額比例分攤核課及處罰，顯非適
        法。
      (2)被告未舉證所核違漏報利息收入之相關積極事證，即草率分攤派課處罰，不
        符證據法則：
        查原告八十五年度之帳載及應申報之利息收入僅有一七五、三六九元之外
          ，別無被告所核之增列利息收入三、二七三、九九四元違漏事項。被告於
          原告公司已列報之利息收入事項外、欲對不存在之利息事項增加核課及處
          罰、以增加納稅義務人之稅賦及罰款，應有明確證據來證明其所核課及處
          罰事項為事實，否則其核課處罰即屬不法。
        原告公司之資本額僅有一千二百萬元，實難產生鉅額之未列報利息三、二
          七三、九九四元，蓋為能產生三百餘萬元之利息，相對地須有上億元之閒
          置存款，否則難以孳生鉅額利息，而由原告之資產負債所顯示狀況，依一
          般經驗法則判斷，原告不可能產生有此鉅額利息事項，衡諸常理，此筆鉅
          額利息收入之查證並非難事，被告至少應就下列事項舉證：例如孳生利息
          之本金是否存在？存儲於何家銀行或帳戶？其利率如何計算？何時給付或
          取得其利息呢？關於產生本項利息收入之要件「人、時、地、物」，被告
          本可輕易察查舉證，然迄今從未舉出任何事證，被告堅持核定增加之利息
          收入，顯非適法。
        最高行政法院（八十九年七月一日改制前為行政法院）三十九年判字第二
          號判例：「當事人主張，須負舉證責任，倘所提出之證據不足為主張之證
          明，自不認其主張之事實為真實。又行政官署對人民有所處罰，必須確實
          證明其違法之事實，倘不能確實證明違法事實之存在，其處罰即不能認為
          合法。」，查原告歷年來均委任會計師辦理營利事業所得稅結算申報之查
          核簽證並附有查核簽證報告書，原告當已盡其舉證責任。今被告於原告已
          列報之利息事項外，欲增加核定其利息收入並裁罰自應舉證其所核定增加
          之利息收入之事實，倘無明確或積極之事證，被告之核徵稅款及處罰即不
          能認為合法，應予撤銷。
      (3)苗栗縣調查站所移送「統合損益表」（下稱該表據）不具有證據資格，而被
        告與台北市稅捐稽徵處等未經實質查核證明程序，率以比較差異數字逕作成
        「會審報告書」，並以此分攤派核課稅及處罰款，亦有悖其應確切查明證實
        之職責：
        原告之主要業務為溜冰鞋運動用品之外銷出口貿易業務，產品乃係勞力密
          集裝配組合事項，且毛利率偏低微薄為其業務常態，茲查原告之業務依財
          政部頒布當期同業利潤標準（通常較常態為高，並具有懲罰性質）之運動
          器材批發業（標準代號五一二─一一）同業毛利率標準為百分之二十，同
          業純益率為百分之八。但該表之數據卻異常高達百分之四十五毛利率與百
          分之四十二純益率，於其溜冰鞋產業根本不可能情況，有違一般常態，同
          時該表據係屬影本也無表頭名稱，為不完整及不合理情況。被告對此該表
          據如未予確切查核證明是否為真實，遽以此不合理之表據作為核課稅款及
          處罰依據，實為率斷，對於原告極不公允。
        被告以表據上蓋有三家公司及其負責人之印章認證，故而認證該表據屬實
          而得據核課處罰，未再予確切查明證實是否為真實，然查其用印程序，至
          為草率，並非原告負責人所為，而係職員蔡君君受誤導所作，法律上不具
          認證效力，舉例而言，荷達公司係於八十五年才設立，竟然也在八十三、
          四年之表據上用印，顯不合理。
        該表據並非「統合損益表」，更非完整合格之報表，也非原告所有。原告
          與越公司、荷達公司，乃至於中國大陸之泉州黃龍公司、中山黃龍公司
          香港 TOP Treasure公司等彼此並無相互投資，也無任何隸屬關係，均屬
          各自獨立之法人，且為不同之管轄，豈有六家公司共同編製「統合損益表
          」之理（況法律及會計上均無所謂「統合損益表之」名稱），被告卻以該
          表據之數字要求原告、荷達、越等三家公司來承擔其差異，不問該表據
          之完整性與合理性，率斷歸責，顯屬不法。
        被告對該核處增加之違章漏報利息收入三、二七三、九九四元及處罰應負
          舉證責任，否則即應撤銷原處分。此觀最高行政法院八十九年度第二五五
          四號判決要旨：「稅捐稽徵機關所作之任何處分，務必要有完整且確切事
          證作為依據，而納稅義稅務人提起行政救濟之主張與證據，稅捐稽徵機關
          應進一步查核，不可單憑其他機關所提片面事證，未經任何查核，卻做出
          不利納稅義務人之處分。」自明，被告僅依苗栗縣調查站未經查核之表據
          ，遽予速斷核課裁罰，顯屬不法。
    2.營業收入調節差異數計七六二、○三七元部分：
      (1)原告八十五年度營業收入與統一發票開立金額調節事項中，計有調節屬溢開
        發票金額計一、五六三、一六六元，於申報時已列載申報。該項溢開誤植數
        額之差異數均可查對勾稽，依營利事業所得稅查核準則（下稱查核準則）第
        十五條規定：「申報營業收入與開立統一發票金額不一致，經查明無匿報、
        短報情事者，應予查帳核定。」惟被告於核定後，另於調閱原告帳證時，除
        予核認其中三○二、二二○元外，餘額一、二六○、九四六元逕予核定為課
        稅所得額，經原告申請復查，被告再予核減追認其中三筆計四九八、九○九
        元外，其餘七筆計七六二、○三七元則予復查駁回，經原告提起訴願仍遭駁
        回。惟查該七筆調節差異數七六二、○三七元，如附件原證三彙總表說明，
        實可逐筆勾稽，說明差異原委，符合前揭查核準則之規定。
      (2)本件之該七筆調節差異數額七六二、○三七元，肇因於公司原開立之統一發
        票有誤計核算，並因而誤列入帳，嗣後原告查知錯誤後予以更正，關於此點
        ，俱有事證可供查對，迺被告疏於查證，影響原告權益至鉅。茲將該項差異
        之原委臚列對照明細並檢附相關事證。
      (3)被告於核課之際應綜合考量納稅義務人有利與不利情況：查原證三─一所列
        序號第1、2、3、4項目係因計算錯誤或書寫錯誤致溢開統一發票，被告將溢
        開之金額核定為營業收入，全未考慮營業成本之因素，其處分亦失諸過苛，
        參照行政程序法第九條：「行政機關就該管行政程序，應於當事人有利與不
        利之情形，一律注意」及查核準則第二十一條規定，若被告執意將發票之溢
        開金額全部列為營業收入，則亦應依同業利潤標準（即8%）核定課稅所得額
        ，方屬公允。
      (4)針對原告原證三的序號１及序號３部分，再補充理由如后：
        原證三序號１部分：原告開立之DZ00000000統一發票給付國外買受人TEM-
          PLAR公司外銷貨物乙事，於外銷出口時，即依當時規定開立零稅率之二聯
          式統一發票計美金七三、九三九‧五六元，折合新台幣為二、○二八、一
          六二元等在卷。惟於辦理結匯時發現該開立統一發票金額與其貿易之Com-
          mercial Invoice ﹙商業發票﹚之數額及原告公司實際結匯金額等有誤，
          實際之銷售額僅為美金六二、九六○‧○八元，致多計列美金一○、九七
          九‧四八元，按匯率二七‧四七元折合新台幣為三○一、六○六元，原告
          即予開立傳票改正該多計之銷貨收入三○一、六○六元。由於外銷零稅率
          發票實際上並不影響納稅義務人於加值型營業稅進銷項稅額之抵減申報金
          額，且該國外客戶並未實際取具該零稅率二聯式統一發票列報記帳，其實
          際上乃根據該Commercial Invoice及其他文件為依據，在不影響有關權益
          之下，原告並未行文更正該發票。但依查核準則第十五條之規定，其經查
          明無短漏報情事者，並予核實認定，本事項其實質應根據有關原告其有關
          商業發票及實際結匯文件等予以核認該項調整減除事項。
        原證三序號３部分：就開立之二聯式零稅率統一發票計美金二、三七四‧
          二元，按當時出口結匯證實書上之匯率二七‧四六元計算，應折合六五、
          一九六元，但統一發票卻誤計為八五、一九六元，整整多計二○、○○○
          元，據推測應屬計算機計算後，所顯示之數字將萬位數〝六〞誤看為〝八
          〞所致，原告於實際結匯時發現該項錯誤，隨即予以開立傳票更正，就誤
          計情況，於原開立之統一發票上可以很明顯地辨識其原始計算過程之錯誤
          （三─一３佣金收入美金2374.2元×備註欄內出口結匯證實書上之匯率
          27.46=新台幣65195.532元，四捨五入後為新台幣65196元），爰依查核準
          則第十五條規定，請求應予核實認定。
　(二)被告主張：
    1.營業收入部分：
      (1)原告八十五年度營利事業所得稅結算申報，原列報營業收入淨額為四七九、
        八一五、九一五元，被告初查按書面審核暫行核定，嗣經苗栗縣調查站查獲
        原告、越公司及荷達公司等三家公司之違章憑證，乃據以查核認定原告本
        期漏報銷售額九七、八八六、六七五元；另原告申報營業收入調減溢開發票
        金額一、五六三、一六六元，其中六月三日之三○二、二二○元准予認列，
        其餘一、二六○、九四六元因未提示資料或所提示資料查核不符，不予認定
        ，計核定本期營業收入淨額為五七八、九六三、五三六元（計算式：申報營
        業收入479,815,915＋漏報銷售額97,886,675＋否准調減溢開發票金額1,260
        ,946= 核定營業收入 578,963,536）。原告不服，主張原核定依據苗栗縣調
        查站移送不完整、不合理且非原告所有之試算表稿影本等，核定原告短報銷
        售額九七、八八六、六七五元部分，經臺北市稅捐稽徵處復查決定撤銷原核
        定補徵稅額及罰鍰處分；又原告因外銷事務開立予國外營業人之二聯式發票
        誤植溢載者計一、五六三、一六六元，原核定除認列三○二、二二○元外，
        其餘一、二六○、九四六元全數列為銷貨收入核課，並不考量成本或其他各
        種因素，有違實質課稅原則，且該溢開發票金額均可逐筆勾稽相關已取具之
        結匯證實書或匯付差異文件，指名禁止背書支票支付證明等，應符合查核準
        則第二十一條但書規定。申經被告復查決定略以，原告本年度漏報銷售收入
        九七、八八六、六七五元，其營業稅行政救濟，據臺北市稅捐稽徵處九十一
        年四月十八日北市稽法甲字第○九一九○六七六九○○號函復，原核定補徵
        稅額及罰鍰處分業經復查決定撤銷確定有案，經查營利事業所得稅係依據營
        業稅課稅資料為基礎，本部分准予追減營業收入九七、八八六、六七五元；
        至溢開發票金額一、二六○、九四六元部分，依原告補提示之三角貿易交易
        資料，除其中二三五、七三五元，五二、○六三元及二一一、一一一元等三
        筆，核無不符，准予追減營業收入淨額四九八、九○九元，其餘七六二、○
        三七元為為越公司採購付款資料或未提示足資證明確係溢開發票資料，原
        核定否准認定，核與首揭規定，並無不合等由，復查決定仍未准變更。
      (2)原告於訴願階段除執前詞爭議外，並以系爭未核認如附件原證三彙總表營業
        收入調節差異數七六二、○三七元，乃原告開立發票之誤計核算所致，仍可
        一一舉證查核，謹檢附相關事證與明細對照，請准依查核準則第十五條規定
        ，就該差異調節數額查帳核定，縱使未准核實認定，仍有成本費用因素之考
        量得依查核準則第二十一條規定，按同業利潤標準衡酌之必要等語。案經財
        政部訴願決定以，經查「當事人主張事實，須負舉證責任，倘所提出之證據
        ，不足為其主張事實之證明，自不能認其主張之事實為真實。」最高行政法
        院著有三十六年度判字第十六號判例。本件系爭營業收入調節減除溢開發票
        金額七六二、○三七元，依被告卷附簽證會計師八十九年十月三日眾信發字
        第一三○○八號函說明，其中三五○、三八九元係因銷貨發票開立數與實際
        銷售額間之差額，另四一一、六四八元係原告於接獲國外訂單轉向國內廠商
        購貨之三角貿易全額開立發票與按收付差額列帳之佣金收入間之差額，而原
        告所提供查核之資料，部分為越公司採購付款資料，部分則不足以證明確
        係屬溢開發票金額，被告否准認定，並無不合；至所訴如未准核認，仍有成
        本費用因素得依查核準則第二十一條規定，按同業利潤標準衡酌乙節，經查
        系爭營業收入或為因銷貨發票開立數與實際銷售額間之差額，或為三角貿易
        全額開立發票與按收付差額列帳之佣金收入間之差額，核其情節與查核準則
        第二十一條作廢統一發票之收執聯或扣抵聯未予保存者要件不符，自無該準
        則依同業利潤標準核計所得額規定之適用，且其各筆交易之相關成本費用業
        已涵蓋於結算申報數額中，駁回其訴願。茲原告除執陳詞爭訟外，並訴稱請
        參酌營業收入與開立發票調節差異數明細彙總表逐筆審認系爭營業收入。經
        查系爭營業收入調節差異數七六二、○三七元，被告否准認定理由已如前述
        ，原告僅提示原開立發票、結匯證實書及更正傳票等影本，惟仍未提示足資
        證明確係溢開發票資料（例如買賣合約書等）供核，所訴仍不足採。
    2.利息收入部分：
      (1)原告本期原申報利息收入一七五、三六九元，被告初查按書面審查核定其利
        息收入為一七五、三六九元，嗣依據苗栗縣調查站查獲原告、越公司及荷
        達公司等三家公司之違章憑證，乃據以查核認定原告漏報利息收入三、二七
        三、九九四元，核定其本期利息收入為三、四四九、三六三元。原告主張本
        年度利息收入僅一七五、三六九元，業已依法列帳及申報，被告依據苗栗縣
        調查站所指之片面文詞與既不完整也不合理，亦非原告所有之影本表稿，不
        予詳查究明歸屬，率而核定與處罰，全無事實依據。申經被告復查決定以，
        原核定依苗栗縣調查站查獲原告、荷達公司及越公司八十五年度之統合損
        益表（據原告等三家公司主張，該損益表資料為渠等於台灣、大陸及香港兩
        岸三地所設立公司之合併營業資料），據所載查獲漏報之利息收入四、四一
        三、五八一元，按各營業人全年申報銷售額之比例計算原告漏報利息收入金
        額為三、二七三、九九四元，有臺北市稅捐稽徵處及被告審理之違反稅法案
        會審報告書及該統合損益表附案資證，是原核定依所得稅法第二十四條第一
        項規定，核定原告利息收入三、四四九、三六三元，尚無不合等由，駁回其
        復查。原告仍表不服，復執前詞爭議，訴經財政部訴願決定駁回在案。
      (2)茲原告訴稱：其是否涉有漏報利息收入三、二七三、九九四元情事，應本諸
        事實真相與明確證據為基礎，被告對此不利益處分，應負舉證責任乙節。經
        查本件利息收入部分，係苗栗縣調查站查獲原告、越公司及荷達公司等三
        家公司之違章憑證，經被告與臺北市稅捐稽徵處、苗栗縣調查站會同該三家
        公司共同起封後，除就獲案憑證能個別明確區分為原告、越公司及荷達公
        司部分會審核定外，並就該三家公司之共同報表部分審理，其中證物「編號
        三」為該三家公司自八十四年至八十七年三月之損益表，原告、越公司及
        荷達公司稱該損益表資料為台灣、大陸及香港兩岸三地（含境外其他公司營
        業收入）之合併營業資料，且該違章證物「編號三」有原告等三家公司及查
        獲時之共同負責人甲○○共同蓋章認證屬實，自足以確定獲案損益表為原告
        、越公司及荷達公司之統合損益表，被告據以就其中八十五年度記載利息
        收入為四、六九二、七七五元部分，減除渠等三家公司當年度結算申報利息
        收入計二七九、一九四元後，再按其全年度申報銷售額比例分別計算違章金
        額，核定原告漏報利息收入三、二七三、九九四元，依法補稅，並無違誤。
        按最高行政法院三十六年度判字第十六號判例意旨，原告迄未提出有利於己
        之證據供核，空言主張，所訴不足採信。
    3.罰鍰部分：
      原告八十五年度營利事業所得稅結算申報，被告初查依苗栗縣調查站查獲原告
      漏報銷售額九七、八八六、六七五元及利息收入三、二七三、九九四元，計匿
      報所得額二三、八三○、一九五元，至逃漏所得稅額五、九五七、五四八元，
      違章事證明確，乃依所得稅法第一百十條第一項規定，按所漏稅額處一倍之罰
      鍰計五、九五七、五○○元（計至百元止）。原告不服，主張原處分並無具體
      違章事證，草率處分罰鍰實有未當。申經被告復查決定以，經依有關營業收入
      部分之查核追減漏報銷售額九七、八八六、六七五元，尚漏報利息收入三、二
      七三、九九四元，有被告及臺北市稅捐稽徵處審理之違反稅法案會審報告書，
      及原告、荷達公司、越公司八十五年度統合損益表附案佐證，違章事證明確
      ，經重行核算原告漏報所得稅額為八一八、四九八元，乃變更裁處罰鍰為八一
      八、四○○元（計至百元止）。財政部訴願決定亦持與被告相同論見，駁回其
      訴願。茲原告仍執陳詞爭執，自難謂為有理由。
　　理  由
一關於營業收入部分：
  (一)按「營利事業應保持足以正確計算其營利事業所得額之帳簿憑證及會計記錄。」
    、「營利事業所得之計算，以其本年度收入總額減除各項成本費用、損失及稅捐
    後之純益額為所得額。」分別為所得稅法第二十一條第一項及第二十四條第一項
    所明定。
  (二)查原告係經營運動器材、玩具、雜貨禮品之進出口貿易及代理國內外廠商產品報
    價投標等業務，八十五年度營利事業所得稅結算，委託林谷同會計師辦理查核簽
    證申報，其中七十九欄列報本期營業收入調減溢開發票金額一、五六三、一六六
    元，經被告審核、復查後，其中如附件原證三彙總表之七六二、○三七元，為
    越公司採購資料或原告並未提示足資證明確係溢開發票資料，被告否准認列，原
    告不服，提起行政訴訟，對於附件彙總表序號５至８部分不再爭議，僅就序號１
    至４部分為爭執，爭執理由如彙總表說明欄所載，惟查序號１原告所提發票與訂
    單數量不符，序號２、３原告未提示買賣合約、出口報單等資料，無法證明發票
    有溢開，序號４原告無法證明所提支票與該筆交易有何關聯（參見附件彙總表否
    准認列理由欄所載），即原告仍未能具體證明溢開發票之證據，此部分被告否准
    認列，核無不合，訴願決定，予以維持，亦無不妥，原告起訴，仍執陳詞，訴請
    撤銷，難認為有理由，應予駁回。
二關於漏報利息收入及罰鍰部分：
  (一)按「營利事業所得之計算，以其本年度收入總額減除各項成本費用、損失及稅捐
    後之純益額為所得額。營利事業有第十四條第一項第四類利息所得中之短期票券
    利息所得，除依第八十八條規定扣繳稅款外，不計入營利事業所得額。」及「利
    息所得：凡公債、公司債、金融債券、各種短期票券、存款及其他貸出款項利息
    之所得：一、‥‥‥」「納稅義務人已依本法規定辦理結算申報，但對依本法規
    定應申報課稅之所得額有漏報或短報情事者，處以所漏稅額兩倍以下之罰鍰。」
    固分別為所得稅法第二十四條、第十四條第一項第四類、第一百十條第一項所明
    定。
　(二)查本件被告認定原告八十五年度營利事業所得稅結算申報，漏報利息收入三、二
　　七三、九九四元，並據以裁處罰鍰八一八、四九八元，無非以苗栗縣調查站查獲
    之憑證編號參損益表，經被告會同台北市稅捐稽徵處審查結果，認該憑證係原告
    與荷達、越等三家公司之合併報表，依統合帳處理原則按上開三家公司全年各
    申報銷售額之比例據以計算其違章漏報利息收入金額並據以裁罰資為論據，固非
    無見。惟原告訴稱：被查獲之統合資料，除包括原告與荷達、越等國內三家公
    司外，尚包含境外香港及大陸地區之公司資料，被告卻逕行認定僅包括原告等三
    家國內公司資料，置其餘境外公司而不顧，顯與事實不符，又被告認定原告漏報
    利息收入三、二七三、九九四元，然其本金存款在何處，何時給付，被告亦未查
    明舉證等語。經核原告指訴，被告未能舉證其漏報利息收入來源之本金存款究在
    何處，經遍尋卷內資料，被告確未曾舉證該利息收入來自何銀行、公司或個人，
    從而被告認定原告漏報利息收入三、二七三、九九四元並據以裁處罰鍰八一八、
    四九八元，揆諸上開規定及說明，自屬可議，訴願決定，予以維持，亦嫌疏略，
    原告執以指摘，非無理由，自應由本院將此部分之訴願決定及原處分（復查決定
    ）均予撤銷，由被告另為適法之處分，以昭折服。
三據上論結，本件原告之訴為一部有理由，一部無理由，依行政訴訟法第一百零四條
  、第九十八條第三項前段，民事訴訟法第七十九條，判決如主文。
中　　　華　　　民　　　國　　九十三　　年　　 十一 　　月　　　二　　　日
                　　 臺 北 高 等 行 政 法 院   第 四 庭
                                    審 判 長   法  官  王立杰
                                               法  官  胡方新
                                               法  官  黃本仁
右為正本係照原本作成。
如不服本判決，應於送達後二十日內，向本院提出上訴狀並表明上訴理由，如於本判
決宣示後送達前提起上訴者，應於判決送達後二十日內補提上訴理由書（須按他造人
數附繕本）。
中　　　華　　　民　　　國　　九十三　　年　　 十一 　　月　　　四　　　日
            　　　　　　　　　  　             書記官  姚國華
